臺灣臺北地方法院刑事判決　　　　　　 96年度簡上字第155號
　　上　訴　人
　　即　被　告　甲○○
　　　　　　　　　　　　　60.
上列上訴人即被告因妨害兵役案件，不服中華民國96年3月28日
本院96年度簡字第631號第一審刑事簡易判決（檢察官聲請簡易
判決處刑案號：96年度偵緝字第171號），提起上訴，本院判決
如下：
    主  文
上訴駁回。
甲○○緩刑貳年。
    事  實
一、甲○○為後備軍人，住居於設籍之台北市大安區○○○路○
    段234號14樓，惟自民國94年間即未在該址實際居住，又不
    依規定申報遷出，於94年4月28日經台北市大安區戶政事務
    所逕為住址變更登記為台北市大安區○○○路○段86號（台
    北市大安區戶政事務所），致台北市後備指揮部所核發95年
    忠實甲字933001號輔助軍事勤務隊教育召集編號0091號教育
    召集，指定其應於95年10月25日上午8時，前往台北市○○
    區○○街165號（軍備局第202廠）報到之教育召集令無法送
    達。
二、案經台北市後備指揮部函送台灣台北地方法院檢察署檢察官
    聲請簡易判決處刑。
    理  由
一、訊之被告甲○○對前揭事實並不爭執，惟陳稱：因為其母親
    經商失敗，才會賣掉台北市○○○路○段234號14樓的原住
    所，後因經濟關係暫時居住在親戚朋友家，住所不穩定，未
    能及時將戶籍遷出，並非蓄意，也不知會影響到點召等語，
    然查：前揭事實，業據被告於本院審理時供承不諱，經核與
    卷附之台北市後備指揮部教育召集令、台北市後備指揮部列
    管後備軍人行方不明遷出未報移送法辦年籍表、入出國日期
    證明書、台北市後備指揮部95年輔助軍事勤務隊教育召集未
    報到人員管制表之情節相符；次查：被告既已遷離於原設籍
    之台北市○○○路○段234號14樓住處，自應依規定申報，
    如因其他因素，無法立即完成申報作業，亦應設法留意可能
    送達至原處所之信件或命令，其疏於處理，致使台北市後備
    指揮部之教育召集令無法送達，自難解免其責，所辯前詞，
    應難採信；綜上，本件事證明確，被告犯行堪以認定。
二、核被告所為，係犯妨害兵役治罪條例第10條第3項、第1項第
    3款之罪，因致教育召集令無法送達，應依同條例第6條第1
    項規定論處。原審依刑事訴訟法第449條第1項前段、第3項
    、第454條第2項，妨害兵役治罪條例第10條第3項、第1項第
    3款、第6條，刑法第11條前段、第41條第1項前段，判處被
    告有期徒刑3月，如易科罰金，以新台幣1000元折算1日，其
    認事用法核無不當，所處刑度亦堪認為適當。上訴人之上訴
    意旨，為無理由，上訴應予駁回。末查，被告前並無何犯罪
    紀錄，素行尚佳，此有台灣高等法院被告全國前案紀錄表在
    卷可佐，其因一時失慮，致罹刑章，經此偵審程序後，已知
    所警惕，完成戶籍遷移，本院綜核各情認原審所為刑之宣告
    以暫不執行為適當，爰併予宣告緩刑，以啟自新。
三、據上論斷，應依刑事訴訟法第455條之1第1項、第3項、第
    368 條，刑法第74條第1項第1款，判決如主文。
本案經檢察官鄭堤升到庭執行職務
中　　華　　民　　國　　96　　年　　6 　　月　　15　　日
             　　 刑事第一庭  審判長  法　官  陳興邦
                                      法  官  雷淑雯
                                      法  官  蘇嘉豐
以上正本證明與原本無異。
不得上訴。
                                      書記官　蘇靜紅
中　　華　　民　　國　　96　　年　　6 　　月　　15　　日
附錄犯罪法條：
妨害兵役治罪條例第10條
後備軍人意圖避免召集處理有下列行為之一者，處1年以下有期
徒刑、拘役或科新台幣9萬元以下罰金：
一  離營歸鄉無故不依規定報到，或重複申報戶籍者。
二  拒絕依規定調查，或體格檢查不到者。
三  居住處所遷移，無故不依規定申報者。
國民兵犯前項第3款之罪者，處6月以下有期徒刑、拘役或科新台
幣3萬元以下罰金。
後備軍人犯第1項之罪或國民兵犯前項之罪，致使召集令無法送
達者，以意圖避免召集論；分別依第5條或第6條科刑。
